

Aldo Uriel Monroy Gómez

INGENIERO EN Tic's



Ing.aldo.monroy@gmail.com



+52-55-78197055



aldomonroy.github.io/cv/



Tepotzotlán, edo Méx, Méx, c.p 54600



PRESENTACIÓN

Ingeniero en Tic's con 2 años de experiencia en el área de soporte técnico y desarrollo web.

Busco generar experiencia en el área de redes e infraestructura, cuento con conocimientos de electrónica, lenguajes de programación, conocimiento básico sobre servidores, gran habilidad de persuasión y liderazgo.

Mi objetivo es ser un ingeniero de Tic's de clase internacional, enfocado en infraestructura.

Actualmente me sigo capacitando con cursos y certificaciones para lograr mi objetivo en el menor tiempo posible.



HABILIDADES

Diseño Web

HTML5

Ofimatica

Soporte técnico

Mapeo de procesos

Redes y programación



HABILIDADES BLANDAS

Liderazgo

Persuasión

comunicación

ventas

Empatia



EXPERIENCIA

Corporativo Inmobiliario / Oct 2019 – Actual

Soporte técnico - Mkt Digital

Desarrollo e implementación de la página web, marca, redes sociales, instalación de red, configuración de impresoras y maquinas, soporte a usuarios.

Klassco Company/ ENERO 2019 - Nov 2019

Bec. De procesos de negocios y tecnologías

Mapeo de procesos, implementación de proyecto para la automatización de pasos en el proceso de la cadena de suminsitro, optimizando tiempos y costos.

Soporte / ENE 2018 – DIC 2019

Técnico en reparación

Reparación de software y hardware de smartphones, computadoras y drones.

Instalación de programas, formateos, manteniemiento.



ESTUDIOS

Ing en Tic's / Dic 2015 - Actual

UMB Tepotzotlán

Ing Industrial / ENE 2015 - Trunca

TESCI

Tec en Mecatronica / ENE 2012 - Ene 2015

CBT Gabriel V. Alcocer

Idiomas

Español – Nativo Inglés – B1